---
title: "Number of point necessary"
author: "Lemariey"
date: "2023-07-11"
output: github_document
---
#test du nombre de points necessaire pour fit un model
```{r}
library("EnvStats")
```


create data
```{r}
y <- c(1,2,3)
x1 <- c(4,5,7)
x2 <- c(4,4,7)
```


#on peut fitter mais on a pas l'erreur
```{r}
m0<- lm(y[-1]~x2[-1])
summary(m0)
```



```{r,error=TRUE}
m1 <- lm(y~x1)
summary(m1)
anovaPE(m1)


```
We can fit the model and have the error but not the pure error cause there is no replicate


```{r,error=TRUE}
m2 <- lm(y~x2)
summary(m2)
anovaPE(m2)
```
We can fit the model and have the error.
But we can't have the decomposition of the error (the can't evaluate the fit error)


```{r}
y <- c(1,2,3,5)
x3 <- c(4,4,6,5)
m3 <- lm(y~x3)
summary(m3)
anovaPE(m3)

```

In summary  
-pour fitter sans l'erreur, il faut au moins p points qui forment une matrice de plein rang  
-pour fitter sans pure erreur: p points qui forment une matrice de plein rang + 1 point pour erreur  
-pour fitter p parameter correctement, il faut au moins p+1 point different (pour error of fit) + 1 points suppl?mentaire r?pliqu?  pure erreur (avec uniquement 1 repliqu? suppl?mentaire, il n'y a pas assez de degre de libert? pour estimer la pure erreur)  
